臺灣臺南地方法院新市簡易庭民事判決
110年度新小字第306號
原      告  吳佳千  
被      告  陳朝枝  
上列當事人間給付補助金事件，經本院新市簡易庭於民國110年4
月22日言詞辯論終結，判決如下：
    主    文
一、原告之訴駁回。
二、訴訟費用新臺幣壹仟元由原告負擔。
    事實及理由
一、原告起訴主張：我於民國105年1月1日起至110年1月1日止，
    向被告承租位於臺南市○○區○○路000號之房屋作為美容工作
    室（下稱系爭租賃關係）。被告為省稅金，不讓我申請租房
    補助，我受有無法申請租金補貼的損失，為此，爰依住宅法
    第3條、侵權行為法律關係提起本件訴訟，請求被告賠償損
    失等語，並聲明：被告應賠償原告新臺幣（下同）10萬元。
二、被告則抗辯以：原告於系爭租賃關係期間已屆滿後，才跟我
    提出補助的要求，當初原告租的時候都沒有跟我要求等語，
    並聲明：如主文第一項所示。
三、得心證之理由：
　㈠按因故意或過失，不法侵害他人之權利者，負損害賠償責任
    。故意以背於善良風俗之方法，加損害於他人者亦同。違反
    保護他人之法律，致生損害於他人者，負賠償責任，民法第
    184條第1項、第2項前段定有明文。次按當事人主張有利於
    己之事實者，就其事實有舉證之責任，民事訴訟法第277條
    前段亦有明文。
　㈡經查，原告主張被告於系爭租賃關係存續期間，不配合其辦
    理租房補助之申請，因而受有相當於10萬元之補助款損失等
    情，為被告所否認，根據上述法律規定，原告自負有舉證之
    責。然而，原告僅提出房屋租賃契約書1份（本院卷第19至2
    6頁），該項文書僅能證明兩造間確實存在系爭租賃關係，
    但無法證明原告具有可申請租屋補助之資格、被告於原告提
    出申請時有消極不配合或積極阻擾行為、原告總共損失10萬
    元等核心待證事項，故原告顯然未盡其舉證之責，不足以使
    本院對於其本案請求產生確切之心證。
四、綜上所述，原告無法證明被告有妨害其於系爭租賃關係存續
    期間申請租屋補助之行為以及因而受有損害，被告自無須負
    擔任何損害賠償責任，從而，原告依侵權行為之法律關係，
    請求被告賠償10萬元，為無理由，應予駁回。
五、本件事證已臻明確，兩造其餘主張、陳述及所提證據與攻擊
    防禦方法，經核對於本件結果無影響，自不再逐一論述，附
    此敘明。
六、末按訴訟費用，由敗訴之當事人負擔；小額訴訟，法院為訴
    訟費用之裁判時，應確定其費用額，民事訴訟法第78條、第
    436條之19第1項分別定有明文。本件訴訟費用計1,000元（
    即第一審裁判費），應由敗訴之原告負擔，爰確定如主文第
    二項所示。
七、訴訟費用負擔之依據：民事訴訟法第78條、第436條之19第1
    項。　　　　　
中　　華　　民　　國　　110 　年　　4 　　月　　29　　日
                  臺灣臺南地方法院新市簡易庭
　　　　　　　　　　    法  官　廖建瑋
以上正本係照原本作成。
如不服本判決，應於送達後20日內，向本院提出上訴狀並表明上
訴理由，如於本判決宣示後送達前提起上訴者，應於判決送達後
20日內補提上訴理由書（須附繕本）。
對於小額程序之第一審判決之上訴，非以其違背法令之理由，不
得為之。且上訴狀內應記載表明（一）原判決所違背之法令及其
具體內容。（二）依訴訟資料可認為原判決有違背法令之具體事
實者。若委任律師提起上訴者，應一併繳納上訴審裁判費，否則
本院得不命補正逕行駁回上訴。
中　　華　　民　　國　　110 　年　　4 　　月　　29　　日
                        書記官　鄭梅君